# 请教陈斑,关于长期投资的问题

提问人：山河岁月 时间：2013-12-24 11:15:29
某企业对子公司A持股30%,今年 5 月拟收购A公司另一股东的股份40%,双方已签订股权转让协议,也获得了相关管理部门的批准.确定股权转让日为 6 月 30 日,但截至目前仍未完成资产评估工作,未付任何收购款,但是因双方都是国有性质,目前已由该公司实际控制经营财务权. 那么本年末对子公司A的长投是仍按权益法合适还是按以控制为依据按成本法合适呢?是否要合并进来? 谢谢!

回答人：chenyiwei
请对照《〈企业会计准则第 20 号——企业合并〉应用指南》第二条所列的判断购买日／合并日的五项标准予以判断。但在你说的情况下，由于相关协议约定的模糊，可能导致判断的困难，建议双方就目前的状态签订正规的协议，如托管协议，并对托管期间的经营决策权和损益分配权的归属作出更具体的约定。